Inventaris van het archief van de familie Eijck van Zuylichem, 1669-1947
Nationaal Archief, Den Haag
- Persoonlijk, A.
  - Bijzonder
    - De familie Eijck van Zuylichem, a.
      - FRANS NICOLAAS MARIUS EIJCK VAN ZUYLICHEM (1806 - 1876), VI.
        - Familieleven
          - Brief van B. Cramer te Amsterdam, 1831; 103; 1 stuk
          - Paspoort voor een reis door Gelderland, Holland en Zeeland, 1835; 104; 1 stuk
          - Akte van zijn huwelijk met Anna Bregitta Story van Blokland, met uittreksel, 1899., 1842; 1899; 105; 2 stukken
          - Brieven van zijn schoonouders, 1842 en z.j.; 106; 2 stukken
          - Brief van zijn nicht en neef Colette Becker en Carl Bruun uit Denemarken, 1843; 107; 1 stuk
          - Attestaties van de geboorte van hun zoons Maurits Adriaan Frans en Willem Gerard, 1843 en 1844; 108; 2 stukken
          - Brief van Witte Tullingh in verband met de begrafenis van zijn moeder, 1843; 109; 1 stuk
          - Brieven van zijn neef Johann Gottfried Burman-Becker aan hem over archeologische vondsten in Denemarken. Gedrukt, 1860; 110; 1 katern
            Gepubliceerd in de Algemeeenen Konst- en Letterbode van 1860, nrs. 37 en 45.
        - Loopbaan
          Zie ook inv.nr. 79.
          - Stukken betreffende zijn beëdiging als burgemeester van Maartensdijk, 1847; 111; 2 stukken
        - Genealogische onderzoek
          - Brief van L. (Stenis) van Wijck, z.j.; 112; 1 stuk
          - Brief van het Ministerie van Koloniën met inlichtingen over Maurits Jacobsz. Eijck; met inlichtingen over de dood van Abram Oudenhoorn, 1866 en 1867; 113; 2 stukken
        - Overige aktiviteiten
          - Artikel van hem over de oude loop van de rivier de Lek. Gedrukt, 1867; 114; 1 katern
            Gepubliceerd in de Kronijk van het Historisch Genootschap te Utrecht, Jaargang XXIII, 1867.
        - Eigendommen
          - Testament van tante Burman betreffende een legaat aan hem. Uittreksel, 1858; 115; 1 stuk
        - Verzamelde stukken
          - Tekeningen uit 1819-1836 van de kastelen Bavoord, Crooi, Frissenstein, Geldrop, Heeswijk, Helmond, Heusden, Meeuwen, Mierlo, Oud-Herlaar, Wijkenstein, Zuylen en Zuylenstein, fotokopieën., [z jr.]; 209; 1 omslag
          - Tekeningen uit 1831-1860 van een voormalig klooster bij Eindhoven, een schip op zee, een vuurtoren, een dijkdoorbraak bij Zuilichem en de “Cascade de la Sallanche”, fotokopieën., [z.jr.]; 210; 1 omslag
          - Overdruk van een artikel “Kort overzicht van de bouwtrant der middeleeuwse kerken in Nederland”, verschenen in Berigten van het Historisch Gezelschap te Utrecht., 1849.; 211; 1 katern
          - Overdruk van een artikel “Kort overzicht van de bouwtrant der middeleeuwse kerken in Friesland en Groningen”, verschenen in Kronijk van het Historisch Gezelschap te Utrecht, zevende jaargang, 1851 en 15de jaargang 1859., 1851, 1859; 212; 1 omslag
          - Publicatie Kort overzigt over de oude versterkingen en kastelen in ons land tot de 16 de eeuw., gedrukt., 1855; 213; 1 katern
          - Overdruk van een artikel “Aarden wallen uit den Heidensche tijd”, verschenen in de Kronijk van het Historisch Gezelschap te Utrecht, 14de jaargang., 1858; 214; 1 katern
          - Artikelen over de kastelen Batenburg, Doornenburg in de Overbetuwe en Loevestein en over de St. Janskerk in ’s-Hertogenbosch en de oude loop van de Lek, verschenen in de Algemeenen Konst- en Letterbode en de Kronijk van het Historisch Gezelschap te Utrecht, gedrukt., 1860-1867.; 215; 1 omslag
          - Artikel “Gedachten over de toestand onzer rivierpolders”, met een ingezonden stuk aan de redactie van de Landbouw Courant, gedrukt., 1861-1862; 216; omslag
          - Aantekeningen over de geschiedenis van Nederlandse bouwkunst., [z.jr.]; 217; 4 katernen
      - WILLEM GERARD MAURITS EIJCK VAN ZUYLICHEM (1846-1915), VII.
        Willem Gerard Maurits Eijck van Zuylichem was de zoon van Frans Nicolaas Marius Eijck van Zuylichem en Anna Bregitta Story van Blokland. Hij was burgemeester van Schiermonnikoog, later van Nyeveen, en voorzitter van het waterschap Maartensdijk. Hij trouwde in 1871 Geertruida Gezina van Steyn (1846-1920), dochter van Joan Albert van Steyn en Gezina van Toornenburgh.
        - Familieleven
          - Attestatie van zijn geboorte in 1846. Uittreksel, 1862; 116; 1 stuk
          - Attestaties van inenting in 1858 tegen de pokken, 1862 en 1863; met bijlage, 1846 en uittreksel, 1863., 1846, 1862-1863; 117; 3 stukken
          - Toespraak van zijn vader ter gelegenheid van zijn huwelijk, 1871; 118; 1 stuk
          - Akte van zijn huwelijk met Geertruida Gezina van Steyn. Uittreksel, 1871; 119; 1 stuk
          - Tekeningen, 1915; 120; 1 stuk
          - Aankondiging van het huwelijk van Elisabeth A.B.L. Muller Massis te Groesbeek met Heribert W.A. Westervelt Santberg te Nijmegen; met uitnodiging, 1915; 121; 2 stukken
        - Loopbaan en vrije tijd
          - Tekening van een huis op Schiermonnikoog, 1891; 122; 1 stuk
          - Krantenartikelen door hem geschreven over het leven op Schiermonnikoog, 1891; 123; 3 stukken
            Geschreven onder het pseudoniem Querconius.
          - Foto's van het burgemeestershuis in Nijeveen, de laan langs het gemeentehuis en van een hunnebed, z.j.; 124; 3 stukken
        - Genealogisch onderzoek
          - Genealogische gegevens over de familie Story van Blokland; met bijlagen, 1868 en z.j.; 125; 3 stukken
          - Brieven van verschillende personen en instanties over herkomst en loopbaan van Maurits Jacobsz. Eijck, 1881-1914; 126; 1 omslag
          - Memorie van toelichting inzake het rekest aan H.M. de Koningin om erkenning van adeldom, met bijlagen, 1902 en z.j., 1904; 1902 en z.j.; 127; 1 omslag
          - Lakafdruk van het zegel van baron Calswaert de Fraipont, 1906; 128; 1 stuk
          - Attestatie van de landsarchivaris te Batavia van het zegel op het codicil bij het testament van Maurits Jacobsz. Eijck en Clara Maria Wit, met bijlagen, 1907; 129; 1 omslag
        - Eigendommen en financiën
          - Staat van goederen gekocht uit de boedel van zijn moeder. Afschrift, z.j., 1879 en z.j.; 130; 1 stuk
          - Brief van Praetorius en Zoon te Amsterdam met medeling van de namen van de administrateurs van het legaat van Jacob van Hove van Zijll; met bijlage, 1910 en z.j.; 131; 2 stukken
          - Brieven van de administrateur aan W.G.M. Eijck en zijn weduwe G.G. van Steyn over een toelage uit het fonds, 1914, 1915 en 1917; 132; 4 stukken
          - Genealogische aantekeningen van de afstamming via de familie Story van Blokland van de nakomelingen van W.G.M. Eijck van Zuylichem als rechthebbenden op donaties uit de fundatie genaamd "Het huis De Witte Hond" in de Warmoesstraat te Amsterdam, z.j. Met bijlagen, 1647 en z.j. Afschriften, z.j., 133; 1 omslag
        - Nalatenschap
          - Akte van zijn overlijden te Lochem. Uittreksel, 1915; 134; 1 stuk
        - Stukken afkomstig van Geertruida Gezina van Steyn
          - Akte van bevestiging door haar kinderen van de in bewaring gegeven familieportretten; met bijlage, 1915 en z.j.; 135; 2 stukken
          - Brief van Maurits Drukker te Nijmegen aan haar over de verkoop van enige goederen, 1916; 136; 1 stuk
          - Akte van haar overlijden te Nijmegen. Uittreksel, 1920; 137; 1 stuk
      - MAURITS ADRIAAN FRANS EIJCK VAN ZUYLICHEM (1873-1947), VIII.
        Maurits Adriaan Frans Eijck van Zuylichem was de zoon van Willem Gerard Maurits Eijck van Zuylichem en Geertruida Gezina van Steyn. Hij was directeur van de NV 's-Gravenhaagsche Machinefabriek en agent der Rijksverzekeringsbank. In 1903 trouwde bij Elise Arnoldina van Alphen (1880-1954) dochter van Daniël François van Alphen en Adolphine Westpalm van Hoorn van Burgh.
        - Familieleven
          - Toespraak ter gelegenheid van zijn ondertrouw, 1871. Afschrift, 1903; 138; 1 stuk
          - Akte van huwelijksvoorwaarden tussen hem en Elise Arnoldine van Alphen, 1903; 139; 1 katern
          - Akte van zijn huwelijk met Elise Arnoldine van Alphen. Met uittreksel, 1903; 140; 1 stuk
          - Kwartierstaat van zijn dochter Adolphine, z.j.; 141; 1 stuk
        - Loopbaan
          - Foto van het pensionaat Groot-Rijsterveld te Oirschot waar hij op school is geweest, z.j.; 142; 1 stuk
          - Attestatie van zijn stage bij de Utrechtsche Beetwortelsuikerfabriek; met diploma van de school voor suikerindustrie te Braunschweig, 1892 en 1894; 143; 2 stukken
          - Attestaties van verschillende werkgevers van zijn werkzaamheden bij hun bedrijf, 1899, 1901, 1915, 1916; 144; 5 stukken
          - Attestatie van goed gedrag, 1918; 145; 1 stuk
        - Genealogisch onderzoek
          - Brief van A. Verweij uit Den Haag, 1935; 146; 1 stuk
          - Brieven van zijn neef Jan van Voorst van Beest aan hem in Italië over genealogische zaken, met aantekeningen, z.j., 1937-1939; z.j.; 147; 1 omslag
          - Brieven van W. Kroon aan hem in Italië over onderzoek naar de familie Eijck; met minuten van uitgegane brieven, 1938-1941; 148; 1 omslag
        - Financiën
          - Brieven van hem aan de heer Leepel over financiële zaken. Doorslagen, 1947; 149; 3 stukken
          - Rouwcirculaire. Doorslag, 1947; 150; 1 stuk
        - Stukken afkomstig van Elise Arnoldina van Alphen
          - Attestatie van de verkoop in 1866 van een graf te Driebergen aan Arnout Six, welk graf is overgeschreven op haar naam; met bijlage, 1894; 151; 2 stukken
          - Brief van haar tante M.E. Mirandolle-Dorrepaal, 1913; 152; 1 stuk
          - Brief van Jan van Voorst van Beest over verschillende zaken, 1937; 153; 1 stuk
    - Aanverwante families, b.
      - LAMMENS, 1
        De familie Lammens was verwant aan de familie Eijck door het huwelijk in 1764 van Adriaan Hendrik Eijck en Adriana Maria Lammens.
        - Wapentekening van de familie Lammens, 18de eeuw., 154; 1 stuk
        - Journaal van Maria Wilhelmina en Johanna Susanna Lammens van hun reis van Vlissingen naar Batavia, 1737; 155; 1 deel
          Dit journaal wordt in het voorjaar van 1996 uitgegeven door de Linschoten-Vereeniging.
      - BURMAN, 2
        De familie Burman was verwant aan de familie Eijck door het huwelijk in 1802 van Maurits Jacob Eijck en Francina Johanna Burman.
        - Algemeen
          - Genealogische staten; met aantekeningen en wapentekening, z.j.; 156; 6 stukken
          - Tekeningen van vermoedelijke rouwborden in de kerk van Harmelen van Gaspar Burman gehuwd met Eva Maria de la Bassecourt en van Angelina Burman gehuwd met Heinrich van Zenden, z.j.; 157; 2 stukken
          - Gravure van de epitaaf in de kerk van Harmelen ter nagedachtenis aan Franciscus Burman, predikant te Utrecht, z.j.; 158; 1 stuk
          - Wapentekening van Jacomina Clotterbooke, 1733; 159; 1 stuk
        - Bijzonder
          - JOHANNES BURMAN (1706-1779), IX.
            Johannes Burman was de zoon van Franciscus Burman en Elisabeth Thierens. Hij was geneesheer en professor in de botanie te Amsterdam. Hij trouwde in 1731 Adriana van Bueren (1706-1759).
            - Brief van J. van Berk en Aletta Maria van Wijk met kennisgeving van hun voorgenomen huwelijk; met conceptantwoord, 1728; 160; 1 stuk
            - Brief van zijn broer Pieter Burman, 1769; 161; 1 stuk
          - NICOLAAS LAURENS BURMAN (1734-1794), X.
            Nicolaas Laurens Burman was de zoon van Johannes Buiman en Adriana van Bueren. Evenals zijn vader was ook hij geneesheer en later professor in de botanie te Amsterdam. Hij trouwde in 1770 Anna Maria Verkolje (1753-1810) dochter van Jacobus Verkolje en Elisabeth van den Hever.
            - Aantekeningen van Anna Maria Verkolje over voorvallen uit haar leven, met bijlagen, z.j., 1770-1784; z.j.; 162; 3 stukken
            - Inventaris van de nalatenschap van Anna Maria Verkolje, weduwe Burman, 1811; 163; 1 deel
      - STORY VAN BLOKLAND, 3
        De familie Story van Blokland was verwant aan de familie Eijck van Zuylichem door het huwelijk in 1842 van Frans Nicolaas Marius Eijck van Zuylichem en Anna Bregitta Story van Blokland.
        - Genealogie vanaf 1600 tot 1752. Klad, z.j.; 164; 1 stuk
        - Akte van overlijden van Mathia Jacoba van Kerkwijk, weduwe van Willem Gerard Story van Blokland, 1879. Uittreksel, 1880; 165; 1 stuk
      - VAN ALPHEN, 4
        De familie Van Alphen was verwant aan de familie Eijck van Zuylichem door het huwelijk in 1903 van Maurits Adriaan Frans Eijck van Zuylichem en Elise Amoldine van Alphen.
        - Brief van koningin Emma met felicitatie aan A. Westpalm van Hoorn van Burgh naar aanleiding van het huwelijk van haar dochter, 1903; 166; 1 stuk
        - Executeur-testamentair van Arnout Six
          - Testament van Arnout Six, kantonrechter te Voorburg, 1888. Uittreksel, 1894; 167; 1 stuk
          - Brief van A. Six aan zijn neef D. van Alphen waarin hij hem benoemt tot curator van zijn boedel, met bijlagen, 1864 en z.j., 1891; 1864 en z.j.; 168; 3 stukken
          - Brieven van H.J. Schuurman te Schiedam aan J.C.F. Westpalm van Hoorn van Burgh te 's-Gravenhage over de afwikkeling van de boedel Six; met bijlagen, 1894-1895; 169; 1 omslag
          - Stukken betreffende het legaat voor Marijke Nieuwenhuis, echtgenote van Arie van Cornewal, 1894 en 1901; 170; 1 omslag
          - Obligaties afkomstig uit de boedel Six, 1770, 1772 en 1846; 171; 5 stukken
      - WESTPALM VAN HOORN, 5
        - GEERTRUIDA JOHANNA WESTPALM VAN HOORN (1849-1923)
          Zij was de dochter van Jan Westpalm van Hoorn en Johanna Abelina Wilhelmina Ottoline von Schmidt auf Altenstadt, die na een huwelijk in 1872 met George Gerardus Couperus (1819-1876) in 1879 hertrouwde met Willem Carel Lodewijk van Helden (1834-1915).
          - Dagboek, 1856-1866; 218; 1 katern
          - Uitnodiging met bijlage voor de kerkelijke plechtigheid in de St. Jacobskerk te ’s-Gravenhage ter gelegenheid van de inhuldiging van koningin Wilhelmina, 1898; 219; 1 omslag
          - Officiële Feestgids van het programma van de inhuldiging van koningin Wilhelmina, gedrukt, 1898; 220; 1 katern
- ZAKELIJK, B.
  - GRAFKELDER
    - Akte van toestemming aan M.J. Eijck van Zuylichem en N.L. Burman om de kisten met de lijken van hun ouders uit de Pieterskerk te Utrecht over te brengen naar Maartensdijk; met bijlagen en afschriften, z.j., 1812, z.j.; 172; 2 stukken
    - Foto's van de grafkelder op Eijkenstein, z.j.; 173; 2 stukken
    - Onderhandse akte van verkoop door S.J. van Westervelt Sandberg en zijn vrouw M.J. Eijck van Zuylichem van hun aandeel in het graf op Eijckenstein, aan W.G.M. Eijck van Zuylichem en N.L. Burman Eijck tot Zuylichem, 1878; 174; 1 stuk
    - Akte van afstand door A.C.B. Burman Eijck tot Zuylichem van haar rechten op het graf van de familie aan van haar neef M.A.F. Eijck van Zuylichem; met minuut, 1938 en met bijlagen, 1908, 1911, 1938 en z.j., 1938; 1908, 1911, 1938 en z.j.; 175; 1 omslag
    - Situatieschets van de grafkelder, 20ste eeuw; 176; 1 blad
  - DE BUITENPLAATS EIJKENSTEIN
    - Aankondiging van de openbare verkoop van buitenplaats Eijkenstein; met protest van Adriaan Hendrik Eijck. Gedrukt, 1791; 177; 2 stukken
    - Beschrijving van de buitenplaats Eijkenstein door Maurits Jacob Eijck, met memorie, 1852., 1795-1833, 1852; 178; 1 deel en 1 stuk
      Eerste deel.
    - Tekeningen door Eijck van Zuylichem van goederen die behoren bij Eijckenstein waaronder boerderijen en de begraafplaats, 1840; 179; 8 stukken
    - Kaart van het landgoed, noordelijk gedeelte, gelegen onder Maartensdijk en De Bilt, door de landmeter C.W. Soutendijk., 1876; 180; 1 blad
    - Tekening van het huis Eijkenstein., z.j.; 221; 1 stuk
    - Catalogi van de verkoop van landgoed Eijkenstein, met staat van bieders, 1876 en ongedateerd; 222; 1 omslag
  - DE HEERLIJKHEID ZUILICHEM
    - Onderhandse akte van verkoop door Elisabeth van Grevenborch, weduwe van Joost Piek, van de heerlijkheid aan Contantijn Huygens, met afschrift, 1993., 1630, 1993; 181; 2 stukken
    - Tekeningen van het kasteel te Zuilichem, kopieën; met bijlage, 1993., 1657, 1993; 182; 1 omslag
      Deze tekeningen zijn in 1993 verkocht aan het Maarten van Rossummuseum te Zaltbommel.
    - Tekeningen uit 1657 van het kasteel te Zuilichem, fotokopiëen, z.j; 223; 2 stukken
    - Akte van verkoop door Willem van Wassenaer en zijn vrouw Susanna Louise Huygens van de heerlijkheid aan Johan Boellaard, met bijlage, en afschrift, 1993., 1752, 1993; 183; 4 stukken
    - Koninklijk Besluit inzake de uitoefening van heerlijke rechten. Gedrukt, 1814; 184; 1 stuk
    - Aankondiging van de verkoop van de heerlijkheid Zuilichem, 1817; met bijlage, 1820 en afschriften, 1993., 1817, 1820, 1993; 185; 6 stukken
    - Akte van schenking door M.J. Eijck van de tienden van Zuilichem aan de predikant aldaar. Afschrift, 1818, 1993; 186; 1 stuk
    - Tekening van de wapens van de opeenvolgende heren en erfburggraven van Zuilichem vanaf 1317 tot 1818; met bijlage, z.j.; 187; 2 stukken
    - Attestatie van predikant en schout van de heerlijkheid Zuilichem van de inscriptie in het raam van de kerk aldaar, met afschrift, 1818; 188; 1 stuk
    - Onderhandse akte van overeenkomst tussen M.J. Eijck en de eigenaren van de polders Breemswaard en Kostverloren over de uitwatering door de Zuilichemse waarden, met afschrift, 1993., 1822, 1993; 189; 2 stukken
    - Onderhandse akte van verpachting door M.J. Eijck van de Zuilichemse Steenoven met loodsen, schuren, woningen, boomgaarden, moesland, genaamde de Kempkes, en wat daar verder bij hoort, aan Matthias Duys en Jacob Grada van Kuijk, met afschriften, 1993., 1846, 1993; 190; 1 omslag
    - Akte van verkoop door F.N.M. Eijck van Zuylichem van de Zuilichemse Steenoven c.a. aan Jacob Grada van Kuijk, steenfabrikant te Nijmegen, met afschrift, 1993., 1854, 1993; 191; 7 stukken
    - Memorie van M.C. Boellaard voor F.N.M. Eijck over het kasteel en de kerk van Zuilichem; met bijlagen, 1859; 192; 1 omslag
    - Brief van de consulent van de kerk van Zuilichem en Nieuwaal met verzoek om collatie van een predikant, 1920; 193; 1 stuk
- VERZAMELDE STUKKEN, C.
  - Tekening uit het Album Amicorum van Adam Pusch; met afschrift, z.j., 1598-1604, z.j.; 194; 1 stuk
  - Aandeel in de N.V. Maatschappij Van Nassau La Lecq, 1897; 195; 1 stuk
  - Tekening van een "woonhuis te Paramaribo" en van een bloem, z.j.; 196; 2 stukken
  - Artikel getiteld: "Bouwvallen van het Huis te Zuylichem". Gedrukt, [19de eeuw]; 197; 1 katern
  - Overdrukken uit het Maandblad van het Genealogisch Heraldisch Genootschap "De Nederlandsche Leeuw" van de familieaantekeningen Eyck, Fortuyn, Oudenhoorn, Born, Wit, Lammens, van Leene en andere families, 1918; 198; 2 katernen
    Zie voor het origineel inv.nr. 22.
  - Gedicht van Asselijn opgedragen aan de musicus Jacob van Eijk te Utrecht. Afschrift, z.j.; 199; 1 stuk
  - Kaart van een kasteel, gelegen bij de rivier de Gender en de weg van Gestel naar Zeelst, schaal 1:2500., z.j.; 200; 1 blad
  - Artikel van Si Omong, gepubliceerd in het Algemeen Dagblad, getiteld "Wie was Mouris Jacobsz. Eijk?", 1933; 201; 1 stuk
  - Catalogus van schilderijen en tekeningen, tentoongesteld in het kasteel Nyenrode door de kunsthandel J. Goudstikker te Amsterdam; met "De geschiedenis van het Kasteel "Nyenrode" en de bewoners daarvan", met artikel uit de Telegraaf, 1938., 1936; 1938; 202; 1 deel en 1 stuk
  - Krantenknipsels uit het dagblad De Telegraaf over de geschiedenis van leden van het Huis van Oranje, 1936-1938; 203; 1 omslag
  - Krantenknipsels over tentoonstellingen over de Patriottentijd, de Belgische Opstand, de schilder Albert Eekhout en de herdenking van de historcus Dirk van Bleyswijck, 1987, 1988 en z.j.; 204; 4 stukken
  - Krantenknipsels over het 100-jarig bestaan van de Vereniging van Archivarissen; met artikel over het Centraal Bureau voor Genealogie en een foto van een gedeeltelijk afgebroken huis in Maassluis ten behoeve van het gemeentehuis, 1991 en z.j.; 205; 4 stukken
  - Krantenknipsel met artikel over het kasteel De Binchorst te Rijswijk, z.j.; 206; 1 stuk
  - Foto van het schilderij van Anthonie van Dijck met zijn vijf kinderen, z.j.; 224; 1 stuk